臺灣板橋地方法院刑事判決　　　　　　　96年度訴字第2080號
公　訴　人　臺灣板橋地方法院檢察署檢察官
被　　　告　丙○○
　　　　　　乙○○
上二人共同
指定辯護人　本院公設辯護人　甲○○
上列被告等因殺人未遂等案件，經檢察官提起公訴（96年度偵字
第9852號），本院判決如下：
    主  文
丙○○未經許可，寄藏可發射子彈具有殺傷力之改造手槍，處有
期徒刑貳年，併科罰金新臺幣肆萬元，罰金如易服勞役，以新臺
幣壹仟元折算壹日，緩刑伍年，緩刑期間付保護管束。扣案之改
造手槍壹支（含彈匣壹個，槍枝管制編號0000000000
號）均沒收。
乙○○未經許可，持有可發射子彈具有殺傷力之改造手槍，處有
期徒刑貳年，併科罰金新臺幣肆萬元，罰金如易服勞役，以新臺
幣壹仟元折算壹日，緩刑伍年，緩刑期間付保護管束。扣案之改
造手槍壹支（含彈匣壹個，槍枝管制編號0000000000
號）均沒收。
    事  實
一、丙○○、乙○○均明知可發射子彈具有殺傷力之改造手槍，
    係槍砲彈藥刀械管制條例所列管之槍砲，非經中央主管機關
    許可，不得無故持有、寄藏，詎丙○○竟基於寄藏可發射子
    彈具有殺傷力之改造槍枝之犯意，於民國96年4 月5 日12時
    許，在臺北縣土城市○○路○ 段某處，受丁○○（丁○○所
    涉違反槍砲彈藥刀械管制條例等罪嫌部分，由本院另行審結
    ）之託，收受丁○○所交付之可發射子彈具有殺傷力之仿FN
    廠1910型半自動手槍製造之槍枝，換裝土造金屬槍管而成之
    改造手槍1 支（含彈匣1 個，槍枝管制編號0000000000號）
    而寄藏於其向乙○○所借用之車號QY3-501 號輕型機車之置
    物箱內；嗣因乙○○請求返還機車，丙○○遂於同年月8 日
    某時許，在臺北縣土城市○○街95巷2 號前，將內藏有前開
    改造手槍之機車返還乙○○，詎乙○○於取回上揭機車後，
    於同年月23日，在前開地點，打開該機車置物箱，發現內藏
    有具殺傷力之上述改造手槍，竟基於持有可發射子彈具有殺
    傷力之改造槍枝之犯意，將該支改造手槍放置在其機車之置
    物箱內而持有之；迄同年月26日20時50分許，為警在上址查
    獲，並扣得前開具殺傷力之改造手槍1 支，始悉上情。
二、案經臺北縣政府警察局板橋分局報請臺灣板橋地方法院檢察
    署檢察官偵查起訴。
    理  由
一、證據能力部分：卷附之內政部警政署刑事警察局96年5 月17
    日刑鑑字第0960067788號槍彈鑑定書1 份（見偵查卷第127
    至129 頁），性質上雖屬被告以外之人於審判外之書面陳述
    ，然係由司法警察等偵查輔助人員於案件未移送檢察官偵辦
    前之調查犯罪階段，依據檢察長之概括授權，先行將查扣之
    槍砲、彈藥等證物送請檢察機關預先核定之專責鑑定人或鑑
    定機關實施鑑定，基於檢察一體原則，該鑑定人或鑑定機關
    亦應視同受承辦檢察官所選任或囑託而執行鑑定業務，其等
    所出具之書面鑑定報告，應屬刑事訴訟法第206 條所定之傳
    聞例外情形，且被告丙○○、乙○○等二人及其辯護人迄於
    本院言詞辯論終結前均未聲明異議，經本院審酌前開書面陳
    述作成時之情況，認為適當，應有證據能力，合先敘明。
二、上揭犯罪事實，業據被告丙○○、乙○○等二人於本院審理
    時坦承不諱（見本院卷第120 頁），並有前開具殺傷力之改
    造手槍1 支（含彈匣1 個，槍枝管制編號0000000000號）扣
    案可資佐證，而扣案之上開改造手槍，經送請內政部警政署
    刑事警察局以性能檢驗法鑑驗認：「送鑑手槍壹支（槍枝管
    制編號0000000000號），認係仿FN廠1910型半自動手槍製造
    之槍枝，換裝土造金屬槍管而成，擊發功能正常，可供擊發
    適用子彈使用，研判具殺傷力」等情，有該局96年5 月17日
    刑鑑字第0960067788號槍彈鑑定書1 份附卷可稽（見偵查卷
    第127 至129 頁），足認該支改造手槍確具有殺傷力無疑，
    益徵被告丙○○、乙○○等二人上開不利於己之自白與事實
    相符，應堪採信。本案事證明確，被告丙○○、乙○○等二
    人犯行堪以認定，應依法論科。
三、按寄藏與持有，均係將物置於自己實力支配之下，僅寄藏必
    先有他人之持有行為，而後始為之受寄代藏而已，故寄藏之
    受人委託代為保管，其保管之本身，亦屬持有，不過，此之
    持有係受寄之當然結果。又槍砲彈藥刀械管制條例係將「持
    有」與「寄藏」為分別之處罰規定，則單純之「持有」，固
    不包括「寄藏」，但「寄藏」之受人委託代為保管，其保管
    之本身所為之「持有」，既係「寄藏」之當然結果，法律上
    自宜僅就「寄藏」行為為包括之評價，不應另就「持有」予
    以論罪（最高法院74年臺上字第3400號判例要旨參照）。是
    核被告丙○○未經許可寄藏具有殺傷力之改造手槍（含彈匣
    1 個）之行為，係犯槍砲彈藥刀械管制條例第8 條第4 項之
    未經許可寄藏可發射子彈具殺傷力之改造手槍罪；被告乙○○未經許可持有具有殺傷力之改造手槍（含彈匣1 個）之行
    為，係犯同條例第8 條第4 項之未經許可持有可發射子彈具
    殺傷力之改造手槍罪。又被告丙○○、乙○○等二人未經許
    可寄藏、持有槍枝之行為固無足取，然其所寄藏持有之時間
    非長，且均未使用該改造手槍造成實害，觀其犯罪情節尚屬
    輕微，且其二人因一時失慮致肇犯行，犯後均坦承犯行，深
    具悔意，而其二人分別所犯之未經許可寄藏、持有可發射子
    彈具殺傷力之改造手槍罪，法定本刑均為3年以上10年以下
    有期徒刑，併科新臺幣700萬元以下罰金，與其二人犯罪情
    節相較，實屬情輕法重，客觀上足以引起一般同情，顯有堪
    資憫恕之處，本院認縱處以法定最低刑度猶嫌過重，爰均依
    刑法第59條之規定，減輕其刑。爰審酌被告丙○○、乙○○
    等二人分別未經許可寄藏、持有改造手槍，已危害人身安全
    、社會秩序，應予非難，惟兼衡其二人所寄藏、持有之時間
    非長，且無其他犯罪目的，對於社會治安影響之程度非鉅，
    及其二人犯罪後坦承犯行，已知悔悟等一切情狀，量處如主
    文所示之刑，並諭知罰金如易服勞役之折算標準，資為懲儆
    。又中華民國96年罪犯減刑條例雖於96年7月4日制定公布，
    並自同年月16日施行，而本案被告丙○○之犯罪行為終了日
    （即96年4月8日），雖在該條例所規定之96年4月24 日之前
    ，然其所犯之罪為槍砲彈藥刀械管制條例第8條之罪，所宣
    告之刑復逾有期徒刑1年6月，依該條例第3條第1項第4款之
    規定，不得減刑；又被告乙○○之犯罪行為終了日則為96年
    4月26日，已在該條例第2條所規定之96年4月24日以後，亦
    核與減刑之要件不符，自不得減刑，併此指明。
四、扣案之改造手槍1 支（含彈匣1 個，槍枝管制編號00000000
    00號），認具殺傷力（詳見前述），係違禁物，併依刑法第
    38條第1 項第1 款之規定，宣告沒收。
五、末查被告丙○○、乙○○等二人前均未曾因故意犯罪受有期
    徒刑以上刑之宣告，有臺灣高等法院被告前案紀錄表佐卷可
    考，其二人因一時失慮致罹刑典，然已坦承犯行，知所悔悟
    ，經此偵審教訓，當知所警惕，而無再犯之虞，本院認所宣
    告之刑以暫不執行為適當，併依刑法第74條第1項第1款之規
    定，宣告緩刑5年，用啟自新。又被告丙○○、乙○○等二
    人所為寄藏、持有具有殺傷力之改造手槍之行為已危害社會
    秩序，為確實使其二人有正確之法律觀念並提供必要之協助
    及督促，認有加以追蹤觀護之必要，併均依刑法第93條第1
    項之規定，宣告緩刑期間付保護管束，俾由地方法院檢察署
    之觀護人予以適當之督促，並發揮附條件緩刑制度之立意，
    以觀後效。
六、至同案被告丁○○被訴部分，待被告丁○○到案後另行審結
    ，末此敘明。
據上論斷，應依刑事訴訟法第299 條第1 項前段，槍砲彈藥刀械
管制條例第8 條第4 項，刑法第11條前段、第59條、第42條第3
項前段、第38條第1 項第1 款、第74條第1 項第1 款、第93條第
1 項，判決如主文。
本案經檢察官郭季青到庭執行職務。
中　　華　　民　　國　　96　　年　　11　　月　　20　　日
                  刑事第十九庭  審判長法　官  許必奇
                                      法  官  陳明偉
                                      法  官  鄧雅心
以上正本證明與原本無異。
如不服本判決應於送達後10日內向本院提出上訴狀。
                                      書記官　黃頌棻
中　　華　　民　　國　　96　　年　　11　　月　　20　　日
附錄本案論罪科刑法條
槍砲彈藥刀械管制條例第八條
未經許可，製造、販賣或運輸鋼筆槍、瓦斯槍、麻醉槍、獵槍、
空氣槍或第四條第一項第一款所定其他可發射金屬或子彈具有殺
傷力之各式槍砲者，處無期徒刑或五年以上有期徒刑，併科新臺
幣一千萬元以下罰金。
未經許可，轉讓、出租或出借前項所列槍枝者，處五年以上有期
徒刑，併科新臺幣一千萬元以下罰金。
意圖供自己或他人犯罪之用，而犯前二項之罪者，處無期徒刑或
七年以上有期徒刑，併科新臺幣一千萬元以下罰金。
未經許可，持有、寄藏或意圖販賣而陳列第一項所列槍枝者，處
三年以上十年以下有期徒刑，併科新臺幣七百萬元以下罰金。
第一項至第三項之未遂犯罰之。
槍砲彈藥刀械管制條例第十二條未經許可，製造、販賣或運輸子
彈者，處一年以上七年以下有期徒刑，併科新臺幣五百萬元以下
罰金。
未經許可，轉讓、出租或出借子彈者，處六月以上五年以下有期
徒刑，併科新臺幣三百萬元以下罰金。
意圖供自己或他人犯罪之用，而犯前二項之罪者，處三年以上十
年以下有期徒刑，併科新臺幣七百萬元以下罰金。
未經許可，持有、寄藏或意圖販賣而陳列子彈者，處五年以下有
期徒刑，併科新臺幣三百萬元以下罰金。
第一項至第三項之未遂犯罰之。
